臺灣屏東地方法院刑事判決　　　　　　　99年度訴字第1044號
公　訴　人　臺灣屏東地方法院檢察署檢察官
被　　　告　黃昶銘
上列被告因違反毒品危害防制條例案件，經檢察官提起公訴（99
年度毒偵字第1794號）），本院於準備程序進行中，因被告就被
訴事實為有罪之陳述，經告知簡式審判程序意旨，並聽取公訴人
及被告之意見後，本院合議庭裁定由受命法官獨任依簡式審判程
序審理，判決如下：
    主  文
黃昶銘施用第一級毒品，累犯，處有期徒刑拾月。
    事  實
一、黃昶銘前於民國90年間因施用毒品案件，經台灣高雄地方法
    院以90年度毒聲字第5345號裁定送觀察、勒戒後，因認有繼
    續施用毒品之傾向，再由該院以90年度毒聲字第6057號裁定
    令入戒治處所施以強制戒治，嗣經該院以91年度毒聲字第19
    27號裁定停止戒治併付保護管束，於91年4 月23日釋放，再
    於同年10月4 日因保護管束期滿強制戒治執行完畢，並由台
    灣高雄地方法院檢察署檢察官以91年度戒毒偵字第992 號為
    不起訴處分確定。又於96年間因施用毒品案件，經台灣高等
    法院高雄分院以96年度上訴字第266 號判決判處有期徒刑8
    月確定，嗣經該院以96年度聲減字第1682號裁定減刑為有期
    徒刑4 月確定；復於97年間因竊盜案件，經本院以96年度易
    字第1079號判處有期徒刑4 月確定；再於同年間因施用毒品
    案件，經本院以97年度訴字第170 號判處有期徒刑10月確定
    ；上開竊盜、施用毒品二案件經本院以97年度聲字第879 號
    裁定應執行有期徒刑1 年1 月確定，與前開施用毒品減刑後
    之有期徒刑4 月接續執行，於98年4 月18日縮刑期滿執行完
    畢。詎其仍不知悔改，明知海洛因屬第一級毒品，不得持有
    及施用，仍基於施用第一級毒品之犯意，於99年6 月16日12
    時許，在其位於屏東縣內埔鄉崇文巷12號住處內，以將第一
    級毒品海洛因加水後置於其所有之針筒內，以注射之方式，
    施用第一級毒品海洛因1 次。嗣於99年6 月16日14時50分許
    ，在屏東縣屏東市○○路142 巷口處，為警盤查而查獲，復
    徵得其同意後採尿送驗，檢出海洛因代謝後之嗎啡陽性反應
    ，始悉上情。
二、案經屏東縣政府警察局屏東分局報告台灣屏東地方法院檢察
    署檢察官偵查起訴。
    理  由
一、本件被告黃昶銘所犯係死刑、無期徒刑、最輕本刑為3 年以
    上有期徒刑以外之罪，其於準備程序就前揭被訴事實為有罪
    之陳述，經受命法官告知簡式審判程序之旨，並聽取其與公
    訴人之意見後，本院認無不得或不宜改依簡式審判程序進行
    之情事，依刑事訴訟法第273 條之1 第1 項、第284 條之1
    規定，裁定本件由受命法官獨任進行簡式審判程序，合先敘
    明。
二、上揭犯罪事實，業據被告於警詢及本院審理中坦承不諱，而
    被告為警於99年6 月16日15時30分所查獲後採集之尿液，經
    屏東縣政府警察局屏東分局員警初步檢驗後，再送台灣檢驗
    科技股份有限公司以酵素免疫分析法及氣相層析質譜儀法檢
    驗，均呈嗎啡（即海洛因代謝後成分）之陽性反應，此有台
    灣檢驗科技股份有限公司99年7 月5 日編號KＺ000000000000
    號濫用藥物尿液檢驗報告、屏東縣政府警察局屏東分局尿液
    初步檢驗報告單、毒品案件涉嫌疑人尿液採證編號姓名對照
    表各1 紙、初步檢驗照片1 幀附卷足稽，上述鑑驗結果，均
    係檢驗機關本於專業知識及以精密儀器或科學檢驗方法所得
    之結論，自可憑信，此外，復有員警偵查報告1 份、查獲照
    片2 幀在卷可稽，綜上足認，本案事證明確，被告上開犯行
    ，應堪認定。
三、黃昶銘前於90年間因施用毒品案件，經台灣高雄地方法院以
    90年度毒聲字第5345號裁定送觀察、勒戒後，因認有繼續施
    用毒品之傾向，再由該院以90年度毒聲字第6057號裁定令入
    戒治處所施以強制戒治，嗣經該院以91年度毒聲字第1927號
    裁定停止戒治併付保護管束，於91年4 月23日釋放，再於同
    年10月4 日因保護管束期滿強制戒治執行完畢，並由台灣高
    雄地方法院檢察署檢察官以91年度戒毒偵字第992 號為不起
    訴處分確定。又因在上開強制戒治執行完畢後5 年內之95年
    9 月18日施用毒品，經台灣高等法院高雄分院以96年度上訴
    字第226 號判決判處有期徒刑8 月確定，嗣經該院以96年度
    聲減字第1682號裁定減刑為有期徒刑4 月確定等情，有台灣
    高等法院被告前案紀錄表1 份在卷可按，是被告已於強制戒
    治執行完畢後5 年內再犯毒品案件，本件雖於5 年後再犯，
    仍應依法論罪科刑（最高法院97年度第5 次刑事庭會議決議
    意旨參照）。
四、查海洛因屬毒品危害防制條例第2 條第2 項第1 款所規定之
    第一級毒品，不得持有、施用，被告竟持以施用，是核其所
    為，係犯毒品危害防制條例第10條第1 項之施用第一級毒品
    罪。其施用前持有海洛因之低度行為，為施用之高度行為所
    吸收，不另論罪。被告有如事實欄所示之有期徒刑執行完畢
    紀錄，有台灣高等法院被告前案紀錄表1 份附卷足憑，其於
    刑之執行完畢後5 年內，故意再犯本件有期徒刑以上之罪，
    為累犯，應依刑法第47條第1 項規定，加重其刑。又按「上
    訴人肇事後，雖曾自首，但未接受審判，係經第一審通緝歸
    案，與自首要件不合」（最高法院76年台上字第2039號判決
    意旨參照），查被告於99年6 月16日14時50分許，在屏東縣
    屏東市○○路142 巷口處，接受警方盤查，雖於犯罪偵查機
    關尚未發覺本件犯行前，主動向員警坦承本次施用第一級毒
    品之行為，核與員警偵查報告所示查獲經過相符，然審酌其
    於本院99年10月27日行準備程序時，合法傳喚而無故不到庭
    ，再於11 月17 日準備程序期日拘提未到，因有逃亡之事實
    為本院於99年12月16日發布通緝，至100 年1 月7 日始為警
    緝獲到案之情，顯見無願受裁判之意，與刑法第62條前段規
    定自首要件不符，自不得減輕其刑，附此敘明。爰審酌被告
    前因施用毒品案件，經觀察、勒戒及刑之執行完畢後，仍不
    思悔改，徹底去除施用毒品之惡習，竟又施用毒品，顯其無
    戒絕毒品之意且繼續沈淪毒海之中，及兼衡其素行狀況、施
    用毒品對社會治安造成之危害，生活狀況、教育程度、犯後
    坦承犯行，態度尚佳等一切情狀，量處如主文所示之刑。至
    本件被告施用毒品所用之注射針筒1 支，已遭被告用畢丟棄
    ，業據其供承在卷，復無證據證明現仍存在，爰不為沒收之
    宣告。
據上論斷，應依刑事訴訟法273 條之1 第1 項、第299 條第1 項
前段，毒品危害防制條例第10條第1 項，刑法第11條前段、第47
條第1 項，判決如主文。
本案經檢察官陳立興到庭執行職務
中    華    民    國    100   年    1     月    26    日
                  刑事第五庭    法  官  劉怡孜
以上正本證明與原本無異。
如不服本判決應於收受判決後10日內向本院提出上訴書狀，並應
敘述具體理由；其未敘述上訴理由者，應於上訴期間屆滿後20日
內向本院補提理由書（均須按他造當事人之人數附繕本）「切勿
逕送上級法院」。
中    華    民    國   100    年    1     月    26    日
                                書記官  薛慧茹
附錄本案論罪科刑法條：
毒品危害防制條例第10條第1項
施用第一級毒品者，處 6 月以上 5 年以下有期徒刑。